# 求助，老收入准则下处理原则

提问人：shiyunhao2 时间：2020-04-02 08:05:23
陈版主，老收入准则下，公司预收70%的货款，一共是 134 台设备，其中 100 台已经发出对方已签收，另外 34 台因为对方原因暂时不发货，由我方代储，因为设备是定制设备，和我方设备区分保管，向对方发出询证函，对方明确承认此部分是由我方代储。这种情况下，这 34 台放在发出商品是否恰当？

回答人：chenyiwei
老准则下对售后代管商品相关会计处理的原则与新准则下没有根本区别，可以参考新准则下的处理原则。但一般情况下作为本企业的“发出商品”列报是不合适的。